【裁判字號】    90,上訴,2982
【裁判日期】    901004
【裁判案由】    違反槍砲彈藥刀械管制條例
【裁判全文】
臺灣高等法院刑事判決                            九十年度上訴字第二九八二號
    上  訴  人  臺灣桃園地方法院檢察署檢察官
    被      告  甲○○
    選任辯護人  陳尚義
右上訴人因被告違反槍砲彈藥刀械管制條例案件，不服臺灣桃園地方法院九十年度訴
緝字第六號，中華民國九十年六月七日第一審判決（起訴案號：臺灣桃園地方法院檢
察署八十年度偵字第九四九三號），提起上訴，本院判決如左：
    主  文
上訴駁回。
    理  由
一、公訴意旨略以：甲○○於民國八十年二月初，在臺北市○○○路七條通梅子餐廳
    內，將其未將許可無故持有之白朗寧制式手槍子彈九顆、卡賓槍子彈一顆，委託
    蔡國精（成年人，另經臺灣桃園地方法院判處有期徒刑六月，如易科罰金以銀元
    三百元折算一日確定在案）保管。蔡國精收受後，將該批子彈藏放在桃園縣中壢
    市○○○路一四三號一樓房間，至八十年十二月十日上午十時三十分許，為警查
    獲。因認甲○○涉犯修正前槍砲彈藥刀械管制條例第十一條第三項之未經許可無
    故持有彈藥罪嫌云云。
二、本案經本院審理結果，認第一審判決對被告甲○○為無罪之諭知，認事用法核無
    不當，應予維持，並引用第一審判決書記載之理由及證據。
三、檢察官上訴意旨以：原審僅憑被告片面之詞，即認定被告不認識蔡國精，且未傳
    喚蔡國精查證，復疏未注意一般人對時間之記憶難免誤記而有出入，遽認被告無
    罪，有所不當云云。
四、按犯罪事實應依證據認定之，無證據不得推定其犯罪事實。又不能證明被告犯罪
    者，應諭知無罪之判決。刑事訴訟法第一百五十四條、第三百零一條第一項前段
    分別定有明文。而認定不利於被告之事實，須依積極證據，苟積極證據不足為不
    利於被告事實之認定時，即應為有利於被告之認定，更不必有何有利之證據（最
    高法院三十年上字第八一六號判例意旨參照）。
五、經查：
（一）原審之認定被告無罪，其理由除被告所辯不認識原審之同案被告蔡國精外，尚
      根據被告曾於七十九年九月十九日冒用劉建志之護照出國，直至八十年三月三
      十一日才返臺之事實，有本院八十二年度上重更（一）字第二十八號刑事判決
      書在卷可憑，並有內政部警政署入出境管理局於九十年四月三日（九０）境信
      昌字第０二０二五九號函附之「劉建志」入出境紀錄資料足供查核。因以蔡國
      精所謂被告於八十年二月初交付其子彈時，被告應不在國內。又多次以證人身
      分傳喚蔡國精到庭，均經傳拘無著。故認本件既查無任何積極證據足認被告有
      何無故持有彈藥之犯行，因而為被告無罪之諭知。其證據之斟酌取捨，並無違
      背一般經驗法則及論理法則之情事。
（二）蔡國精於警訊及偵審中，已明確陳稱：伊於八十年十二月十日上午十時三十分
      許，為警自桃園縣中壢市○○○路一四三號一樓房間內，查獲之白朗寧制式手
      槍子彈九顆、卡賓槍子彈一顆，為被告在八十年二月初所交付云云。而蔡國精
      曾因贓物罪，經執行有期徒刑三月，於八十年一月一日執行完畢出監，已據蔡
      國精陳明，並有臺灣桃園地方法院檢察署刑案資料查註紀錄表在卷可稽。若果
      被告確在八十年二月初交付系爭子彈託蔡國精藏放，因距蔡國精出監時間僅一
      個月時間，蔡國精對於何時收受系爭子彈，自當瞭然確知，尚難以記憶錯誤而
      認蔡國精有關收受時間之陳述有誤。
    從而，檢察官上訴意旨所指各節，核無理由，應予駁回。
六、臺灣板橋地方法院檢察署另函送原審併辦部分（該署八十二年度偵字第一一六六
    六號）略以：被告於八十一年二月間，曾在桃園市法老王ＫＴＶ，交付制式中共
    製黑星手槍二支、子彈四顆予歐陽儀雄（成年人，另經臺灣花蓮地方法院檢察署
    檢察官為不起訴處分確定在案）保管，嗣經警查獲，因認與本案有連續犯之裁判
    上一罪關係等語。惟查，本案原起訴部分業經判決被告無罪，則移送併辦部分，
    自無從成立連續犯。故而，該移送併辦部分非法院所得併予審究，應退回檢察官
    另行依法處理，附此敘明。
據上論斷，應依刑事訴訟法第三百七十三條、第三百六十八條，判決如主文。
本案經檢察官謝英民到庭執行職務。
中      華      民      國    九十    年    十      月         四       日
                                臺灣高等法院刑事第五庭
                                    審判長法  官  曾  德  水
                                          法  官  趙  功  恆
                                          法  官  林  立  華
右正本證明與原本無異。
如不服本判決應於收受送達後十日內向本院提出上訴書狀，其未敘述上訴之理由者並
得於提起上訴後十日內向本院補提理由書（均須按他造當事人之人數附繕本）。
                                          書記官  廖  月  女
中      華      民      國    九十    年    十      月         四       日


司法院資訊處製作；財團法人民間司法改革基金會備份。
